【裁判字號】    90,台上,2195
【裁判日期】    900412
【裁判案由】    違反毒品危害防制條例
【裁判全文】
最高法院刑事判決                                九十年度台上字第二一九五號
    上  訴  人  甲○○
右上訴人因違反毒品危害防制條例案件，不服台灣高等法院台南分院中華民國八十九
年十二月十四日第二審判決（八十九年度上訴字第一二九五號，起訴案號：台灣嘉義
地方法院檢察署八十八年度偵字第七一一六號），提起上訴，本院判決如左：
    主  文
上訴駁回。
    理  由
按刑事訴訟法第三百七十七條規定，上訴於第三審法院，非以判決違背法令為理由，
不得為之。是提起第三審上訴，應以原判決違背法令為理由，係屬法定要件。如果上
訴理由狀並未依據卷內訴訟資料，具體指摘原判決不適用何種法則或如何適用不當，
或所指摘原判決違法情事，顯與法律規定得為第三審上訴理由之違法情形，不相適合
時，均應認其上訴為違背法律上之程式，予以駁回。本件原判決綜合調查證據之結果
，認上訴人甲○○連續犯有毒品危害防制條例第四條第二項販賣第二級毒品罪（為累
犯）之事實。因認第一審判決就此部分論上訴人以上開罪名，並依刑法第四十七條累
犯之規定加重其刑後，量處有期徒刑柒年陸月；扣案安非他命貳包（淨重計肆點玖玖
公克）沒收銷燬之，販毒所得新台幣仟元沒收，如全部或一部不能沒收時，以其財
產抵償之，為無不合，予以維持，駁回上訴人關於此部分在第二審之上訴，已詳認
定犯罪事實之依據及憑以認定之理由，並對上訴人否認販賣第二級毒品之辯詞，如何
不足採信，均已依據卷內資料予以指駁及說明，從形式上觀察，原判決並無違背法令
情形。上訴意旨謂：原判決僅依憑本件經警查獲時但與販賣安非他命全然無關之情況
證據，推測擬制上訴人必有販賣安非他命犯行，顯有未當等語，係就原判決已詳為論
斷與說明之事項，再為事實上之爭執，殊非適法之第三審上訴理由。又證人林進祥、
郭志鵬於警訊時所為不利上訴人之證言，如何均得採為上訴人犯罪之證據，其二人嗣
於偵審中翻異前供，改為有利上訴人之證述，乃事後迴護之詞，同不足採。至上訴人
主張林進祥、郭志鵬因遭警刑求，始為不利上訴人之證述一節，亦乏證據足資證實，
原判決理由二已分別詳述其調查審認之結果，經核並無違採證法則，上訴意旨再事爭
論，亦非適法。此外，上訴人徒憑己意，對原審職權之適法行使及原判決理由已詳為
論斷之事項，任意爭辯，顯與法定上訴第三審之形式要件不符，其上訴違背法律上之
程式，應予駁回。上訴人另犯持有第一級毒品部分，因不得上訴，已確定，附為明
。
據上論結，應依刑事訴訟法第三百九十五條前段，判決如主文。
中      華      民      國     九十     年      四      月     十二     日
                              最高法院刑事第六庭
                                  審判長法官  謝  家  鶴
                                        法官  洪  文  章
                                        法官  花  滿  堂
                                        法官  陳  世  淙
                                        法官  洪  佳  濱
      右正本證明與原本無異
                                              書  記  官
中      華      民      國     九十     年      四      月    二十七    日


司法院資訊處製作；財團法人民間司法改革基金會備份。
